臺灣新北地方法院刑事判決
111年度金訴字第731號
公  訴  人  臺灣新北地方檢察署檢察官
被      告  林柏志



選任辯護人  陳易聰律師(法律扶助)          
被      告  葉柏寬



選任辯護人  何崇民律師
上列被告因違反洗錢防制法等案件，經檢察官提起公訴（110年
度偵字第2024號、第11300號、第13789號），於準備程序中就被
訴事實為有罪之陳述，本院裁定進行簡式審判程序，茲判決如下
：
    主  文
林柏志犯如附表一編號1、2「罪名及科刑」欄所示之罪，各處如
附表一編號1、2「罪名及科刑」欄所示之刑。應執行有期徒刑壹
年貳月。緩刑貳年，並應依本院一一一年度司刑移調字第六二五
號調解筆錄所定調解條款為履行。扣案如附表三編號1、3所示之
物均沒收。
葉柏寬犯如附表一編號1至4「罪名及科刑」欄所示之罪，各處如
附表一編號1至4「罪名及科刑」欄所示之刑。應執行有期徒刑壹
年肆月。緩刑貳年，並應依本院一一一年度司刑移調字第六二五
號調解筆錄所定調解條款為履行。扣案如附表三編號2所示之物
沒收。
    事  實
一、林柏志、葉柏寬與通訊軟體暱稱「張智傑」、「首爾」、「
    賭聖」、「薇恩」、「薩科」之成年人所屬詐欺集團成員，
    共同意圖為自己不法所有，基於三人以上共同詐欺取財及洗
    錢之犯意聯絡，於民國109年12月7日前某日，先由林柏志負
    責提供其申設之彰化商業銀行帳號000-00000000000000號、
    合作金庫商業銀行帳號000-0000000000000號、郵局帳號000
    -00000000000000號、第一商業銀行帳號000-0000000000000
    號帳戶(下稱彰化銀行、合作金庫、郵局、第一銀行帳戶)，
    供詐欺集團匯入詐欺所得款項，並依指示提領後，將詐欺款
    項交付葉柏寬轉交其他詐欺集團成員。嗣其他不詳之詐欺集
    團成員於如附表一各編號「詐欺方式」欄所示時間，以該欄
    所示方式，對邱玉庚等5人施用詐術，致其等均陷於錯誤，
    分別於各編號「匯款時間、金額及匯入帳戶」欄所示時間，
    匯款如該欄所示不等之金額至各該欄所示帳戶，再由林柏志
    於各該「提領及交付情形」欄所示時間、地點提領各該詐欺
    所得款項，並將如附表一編號1所示款項交付葉柏寬轉交其
    他詐欺集團成員，以此方式隱匿詐欺犯罪所得去向、所在；
    如附表一編號2至5所示款項則因彰化銀行林口分行行員察覺
    有異，報警處理，因而逮捕林柏志，而未能達到掩飾、隱匿
    詐欺犯罪所得去向及所在之結果而未遂(林柏志就附表一編
    號3至5部分；葉柏寬就附表一編號5部分均業經檢察官不起
    訴)，並由林柏志配合警方查獲葉柏寬，扣得如附表三所示
    之物，而悉上情。
二、案經邱玉庚、劉春子、李金瑞訴由新北市政府警察局林口分
    局報告臺灣新北地方檢察署(下稱新北地檢署)檢察官偵查起
    訴。
    理  由
一、程序事項：
　　本案被告2人所犯係死刑、無期徒刑、最輕本刑為3年以上有
    期徒刑以外之罪，其等於準備程序中就前揭被訴事實均為有
    罪之陳述，經受命法官告知簡式審判程序之旨，並聽取公訴
    人、被告及其等辯護人之意見後，本院合議庭認為適宜由受
    命法官獨任進行簡式審判程序，依刑事訴訟法第273條之1第
    1項規定，裁定由受命法官獨任進行簡式審判程序。是本案
    證據之調查，依刑事訴訟法第273條之2規定，不受同法第15
    9條第1項、第161條之2、第161條之3、第163條之1及第164
    條至第170條所規定證據能力認定及調查方式之限制，合先
    敘明。
二、認定事實之理由及證據：
    上開事實，業據被告2人於本院審理中坦承不諱（見本院金
    訴卷第139頁），並有如附表二各編號「證據名稱」欄所示
    之供述及非供述證據、被告葉柏寬與「薩科」、「張智傑」
    等對話紀錄擷圖、被告葉柏寬行動電話內相簿、通訊軟體「
    新北」群組資訊等翻拍照片、被告林柏志提領畫面之勘驗筆
    錄在卷可佐（見附表二各編號「證據出處」欄所示及新北地
    檢署110年度偵字第2024號卷〈下稱偵卷〉第28至31頁；本院
    金訴卷第101、121、122頁），足認被告2人自白與事實相符
    。本件事證明確，被告2人犯行洵堪認定，均應予依法論科
    。
三、論罪科刑：
  ㈠法律說明：
　  洗錢防制法之立法目的，依同法第1條規定，係在於防範及
    制止因特定犯罪所得之不法財物或財產上利益，藉由洗錢行
    為（例如經由各種金融機構或其他交易管道），使其形式上
    轉換成為合法來源，以掩飾或切斷其財產或財產上利益來源
    與犯罪之關聯性，而藉以逃避追訴、處罰。準此以觀，洗錢
    防制法洗錢罪之成立，除行為人在客觀上有掩飾或隱匿因特
    定犯罪所得財產或財產上利益之具體作為外，尚須行為人主
    觀上具有掩飾或隱匿其財產或利益來源與犯罪之關聯性，使
    其來源形式上合法化，以逃避國家追訴、處罰之犯罪意思，
    始克相當。倘能證明人頭帳戶內之資金係前置之特定犯罪所
    得，即應逕以一般洗錢罪論處（最高法院108年度台上字第2
    500號判決可資參照）。人頭帳戶之存摺（存簿）、提款卡
    （金融卡）等物既在犯罪行為人手中，於被害人匯款至人頭
    帳戶，迄警察受理報案通知銀行將該帳戶列為警示帳戶凍結
    其內現款時，犯罪行為人實際上既得領取，對該匯入之款項
    顯有管領能力，自屬詐欺取財既遂（最高法院108年度台上
    字第592號、109年度台上字第5356號判決意旨參照）；又詐
    欺集團先備妥人頭帳戶，待被害人受騙即告知帳戶，並由車
    手負責提領，以免錯失時機之共同詐欺行為中，詐欺集團取
    得人頭帳戶之實際管領權，並指示被害人將款項匯入與犯罪
    行為人無關之人頭帳戶時，即開始其共同犯罪計畫中，關於
    去化特定犯罪所得資金之不法原因聯結行為。就其資金流動
    軌跡而言，在後續的因果歷程中，亦可實現掩飾、隱匿特定
    犯罪所得之效果，應認已著手洗錢行為。雖因資金已遭圈存
    ，未能成功提領，導致金流上仍屬透明易查，無從合法化其
    所得來源，而未生掩飾、隱匿特定犯罪所得之結果，仍應論
    以未遂犯（最高法院110年度台上字第1656、2073號判決意
    旨參照）。查附表一編號1至4所示款項均已匯至被告林柏志
    申設之彰化銀行、合作金庫及郵局帳戶，被告林柏志實際上
    既得領取，對該匯入之款項顯有管領能力，故此部分犯行均
    屬詐欺取財既遂。至於附表一編號2至4所提領之資金均遭查
    扣，未能成功提領，導致金流上仍屬透明易查，無從合法化
    其所得來源，而未生掩飾、隱匿特定犯罪所得之結果，此部
    分仍應論以洗錢未遂犯。
  ㈡罪名：
    是核被告2人就附表一編號1所示行為，係犯刑法第339條之4
    第1項第2款之三人以上共同詐欺取財罪及洗錢防制法第2條
    第2款、同法第14條第1項之洗錢罪；被告2人就附表一編號2
    所示行為、被告葉柏寬就附表一編號3、4所示行為，均係犯
    刑法第339條之4第1項第2款之三人以上共同詐欺取財罪及洗
    錢防制法第2條第2款、同法第14條第1項、第2項之洗錢未遂
    罪。公訴意旨認被告林柏志就附表一編號2所示行為；被告
    葉柏寬就附表一編號2至4所示行為均係涉犯詐欺取財未遂及
    洗錢未遂罪，容有誤會，惟既遂犯與未遂犯，其基本犯罪事
    實並無不同，尚不生變更起訴法條問題。
　㈢共同正犯：
　　按共同實施犯罪行為之人，在合同意思範圍以內，各自分擔
    犯罪行為之一部，相互利用他人之行為，以達其犯罪之目的
    者，即應對於全部所發生之結果，共同負責（最高法院92年
    度台上字第5407號刑事判決意旨參照）。且共同正犯之意思
    聯絡，原不以數人間直接發生者為限，即有間接之聯絡者，
    亦包括在內。如甲分別邀約乙、丙犯罪，雖乙、丙間彼此並
    無直接之聯絡，亦無礙於其為共同正犯之成立（最高法院77
    年台上字第2135號判決意旨參照）。是被告2人與「張智傑
    」、「首爾」、「賭聖」、「薇恩」、「薩科」及其他詐欺
    集團成員等人就上開事實欄所載行為彼此分工，被告2人雖
    未實際施行詐欺，即便與詐欺集團其他成員間亦或互不相識
    ，然其既知該詐欺集團內除自己外還有負責其他工作之成員
    ，足認其係在合同意思範圍內，各自分擔犯罪行為之一部，
    並相互利用他人之行為，以達遂行犯罪之目的，彼此間與其
    他詐欺集團成員有犯意聯絡及行為分擔，應為共同正犯。
　㈣罪數：
　  如附表一編號3、4所示款項各係經被告林柏志先後多次提領
    ，並交付被告葉柏寬，惟提款時、地密接，分別侵害告訴人
    李金瑞、被害人陳楊珠蘭之財產法益，各行為獨立性極為薄
    弱，依一般社會健全觀念，在時間差距上難以強行分開，均
    應視為數個舉動接續實行，各論以接續犯之一罪已足。被告
    林柏志就附表一編號1、2所為；被告葉柏寬就附表一編號1
    至4所為，各以一行為同時觸犯上開罪名，依刑法第55條前
    段為想像競合犯，皆應從一重即第339條之4第1項第2款三人
    以上共同犯詐欺取財罪論處。被告林柏志就附表一編號1、2
    所為；被告葉柏寬就附表一編號1至4所為，犯意各別、行為
    互殊，應予分論併罰。
  ㈤量刑：
　　爰以行為人之責任為基礎，審酌被告2人竟不思循合法途徑
    獲取金錢，因貪圖不法利益，提領詐欺所得款項並依指示交
    付其他詐欺集團成員，造成本案告訴人、被害人之財產損失
    ，利用層層轉交現金之方式製造金流斷點，增加犯罪查緝之
    困難，所為實值非難；併為審酌被告2人於審理時就其以迂
    迴層轉方式隱匿該詐欺之犯罪所得之所在、去向之一般洗錢
    之構成要件事實均自白不諱。又被告2人於本院審理時均坦
    承全部犯行，已與告訴人邱玉庚於本院達成調解並實際賠償
    如附表一「備註」欄所示之金額，有本院111年度司刑移調
    字第625號調解筆錄、本院公務電話紀錄、被告2人之陳報狀
    及附件等在卷可參(見本院金訴卷第153、154、159、161至1
    67頁)，犯後態度良好，兼衡被告2人無其他犯罪前科、參與
    犯罪之分工程度、被害人所受損害之程度，及被告2人自陳
    之學經歷、工作及家庭經濟狀況（見本院金訴卷第142頁）
    等一切情狀，分別量處如主文所示之刑。
　㈥定應執行刑的說明：
    基於罪刑相當原則，在多數犯罪定其應執行刑之情形，應有
    責任遞減原則之適用，而此處的責任遞減是重在對犯罪人本
    身及所犯各罪的情狀綜合審酌定其應執行刑，不能忽略深究
    個案情節，並以整體觀察受刑人於該等時間所以為此等犯罪
    的犯罪脈絡及犯罪人格歷程，藉此定其應執行刑之機會調節
    ，重新自整體考量行為人依其犯數罪間所反映的人格特性，
    並實現刑罰經濟的功能，尤其是應報與預防間的調和，酌定
    合適的應執行刑，使受刑人所犯各罪不致過度評價。考量被
    告2人各別犯行本質上具有反覆、繼續的性質，整體分工行
    為均在109年12月7日，而且各罪性質上都是侵害他人的財產
    法益，責任非難重複性較高，應該酌定比較低的應執行刑，
    避免過度執行刑罰。而且考慮刑罰邊際效益會隨著刑期增加
    而遞減，受刑罰者所生痛苦程度則會隨著刑期增加而遞增，
    爰依被告2人所涉犯罪整體所侵害之法益規模、行為彼此間
    的獨立性及時間間隔，分別定其應執行之刑如主文所示。
  ㈦緩刑及緩刑負擔部分：
　  查被告2人均未曾因故意犯罪受有期徒刑以上刑之宣告，有
    卷附臺灣高等法院被告前案紀錄表在卷可佐，本院考量其等
    犯後均已坦承犯行，並與告訴人邱玉庚於本院達成調解並實
    際賠償，已如前述，又其他告訴人、被害人所匯款項均已查
    扣並無損失，認其等經此偵審程序及刑之宣告，當知警惕，
    而無再犯之虞，因認被告2人所宣告之刑以暫不執行為適當
    ，爰依刑法第74條第1項第1款之規定，諭知緩刑，期間如主
    文所示。另為使告訴人邱玉庚能確實獲得全部賠償，爰依刑
    法第74條第2項第3款之規定，諭知被告2人應依本院上開調
    解筆錄所定調解條款為履行，以啟自新。
四、沒收部分：
  ㈠扣案如附表三編號1、2所示之物，分別為被告林柏志、葉柏
    寬所有，供其等與「張智傑」、「首爾」、「賭聖」、「薇
    恩」、「薩科」等人聯絡提領及交付詐欺款項事宜使用，此
    據被告2人供明在卷（見本院金訴卷第100頁），確屬其等犯
    本案犯行所用之物，應依刑法第38條第2項規定宣告沒收。
  ㈡查扣案如附表三編號3所示之物為被告林柏志因本案犯行所得
    之報酬，業據被告林柏志於偵查中所自承(見偵卷第92頁)，
    屬其犯罪所得，應依刑法第38條之1第1項前段予以沒收；被
    告葉柏寬因參與本案因此獲得新臺幣(下同)2萬2000元作為
    報酬等情，亦為其審理中所自承（見本院金訴卷第100頁）
    ，固屬其犯罪所得，本應依刑法第38條之1第1項前段、第3
    項規定予以沒收，或如全部或一部不能沒收或不宜執行沒收
    時，追徵其價額，惟審酌被告葉柏寬已與告訴人邱玉庚於本
    院達成調解並實際賠償如附表一「備註」欄所示之金額等情
    ，其賠償金額已逾上開未扣案犯罪所得，倘若再予沒收或追
    徵，有過苛之虞，爰依刑法第38條之2第2項，不予宣告沒收
    。
　㈢至扣案如附表三編號4為被害人黃麗鳳所匯款項；如附表三編
    號5分別為告訴人劉春子、李金瑞及被害人陳楊珠蘭所匯款
    項，由本院另行裁定發還。其餘扣案如附表三編號6所示之
    物，雖為被告林柏志所有，用以提領本案詐欺款項，惟帳戶
    申設人本得依各金融機構規定申請補發，是以沒收提款卡實
    無助達成犯罪防治之目的，就本案而言亦不具刑法重要性，
    不另宣告沒收，附此敘明。
據上論斷，應依刑事訴訟法第273條之1第1項、第299條第1項前
段，判決如主文。
本案經檢察官徐綱廷提起公訴，檢察官簡志祥到庭執行公訴。
中　　華　　民　　國　　111 　年　　7 　　月　　29　　日
                  刑事第十四庭  法　官　梁家贏
上列正本證明與原本無異。
如不服本判決，應於判決送達後20日內敘明上訴理由，向本院提
出上訴狀 (應附繕本) ，上訴於臺灣高等法院。其未敘述上訴理
由者，應於上訴期間屆滿後20日內向本院補提理由書「切勿逕送
上級法院」。
                                書記官  巫茂榮
中　　華　　民　　國　　111 　年　　8 　　月　　5 　　日
附表一：
編號 告訴人/被害人 詐欺方式 匯款時間、金額及匯入帳戶 提領及交付情形 罪名及科刑 備註 1 邱玉庚 不詳之詐欺集團成員於109年12月7日某時許，以電話及通訊軟體LINE聯絡邱玉庚家屬，佯稱係其親屬且需借用款項云云，致邱玉庚陷於錯誤，而依指示匯款。 109年12月7日10時2分許匯款25萬元至彰化銀行帳戶。 林柏志依「張智傑」之指示，於109年12月7日10時26分許，至彰化銀行東林口分行提領25萬元，再至新北市林口區中山路公園内交付葉柏寬，由葉柏寬依指示將該款項寄放在統一超商待寄貨區，以此方式交予不詳之詐欺集團成員。 林柏志、葉柏寬均犯三人以上共同詐欺取財罪，各處有期徒刑壹年壹月。  邱玉庚業與林柏志、葉柏寬經本院調解成立(詳如本院111年度司刑移調字第625號調解筆錄)。林柏志已實際賠償3萬5000元；葉柏寬已實際賠償5萬元。 2 劉春子 不詳之詐欺集團成員於109年12月6日21時30分許，以電話聯絡劉春子，佯稱係其親屬且需借用款項云云，致劉春子陷於錯誤，而依指示匯款。 109年12月7日10時32分許匯款38萬元至彰化銀行帳戶。 林柏志依「張智傑」之指示，於109年12月7日11時5分許，至彰化銀行林口分行提領1萬元，惟遭該行行員察覺有異報警處理，剩餘之37萬元因立遭沖銷而未能提領，再至桃園市○○區○○○路000號的公園内，佯將領取款項共31萬元交付葉柏寬，為警當場查獲。 林柏志、葉柏寬均犯三人以上共同詐欺取財罪，各處有期徒刑壹年。 劉春子所匯1萬元業經扣案，如附表三編號5所示。 3 李金瑞 不詳之詐欺集團成員於109年12月7日11時許，以電話聯絡李金瑞家屬，佯稱係其友人且需借用款項云云，致李金瑞陷於錯誤，而依指示匯款。 109年12月7日11時許匯款15萬元至合作金庫帳戶。 林柏志配合警方佯依「張智傑」之指示，於109年12月7日14時許，至合作金庫林口文化分行提領15萬元（5筆各為3萬元），再至上址公園内，佯將領取款項共31萬元交付葉柏寬，為警當場查獲。 葉柏寬犯三人以上共同詐欺取財罪，處有期徒刑壹年。 ①李金瑞所匯15萬元業經扣案，如附表三編號5所示。 ②林柏志此部分業經檢察官不起訴處分(見臺灣新北地方檢察署檢察官110年度偵字第11300、第13789號不起訴處分書)。 4 陳楊珠蘭 不詳之詐欺集團成員於109年12月7日12時許，以電話及通訊軟體LINE聯絡陳楊珠蘭，佯稱係其親屬且需借用款項云云，致陳楊珠蘭陷於錯誤，而依指示匯款。 109年12月7日12時16分許匯款15萬元至郵局帳戶。 林柏志配合警方佯依「張智傑」之指示，於109年12月7日12時31分許提領15萬元（3筆各為6萬元、6萬元、3萬元），再至上址公園内，佯將領取款項共31萬元交付葉柏寬，為警當場查獲。 葉柏寬犯三人以上共同詐欺取財罪，處有期徒刑壹年。 ①陳楊珠蘭所匯15萬元業經扣案，如附表三編號5所示。 ②林柏志此部分業經檢察官不起訴處分(見同上不起訴處分書)。 5 黃麗鳳 不詳之詐欺集團成員於109年12月6日某時許，以通訊軟體LINE聯絡黃麗鳳，佯稱係其親屬且需借用款項云云，致黃麗鳳陷於錯誤，而依指示匯款。 109年12月7日14時5分許匯款46萬元至第一銀行帳戶。 林柏志配合警方佯依「張智傑」之指示，於109年12月7日14時26分許，至第一銀行林口工二分行提領46萬0125元，並將其中46萬元交付警方扣案(如附表三編號4所示)。 無 葉柏寬、林柏志此部分均經檢察官不起訴處分(見臺灣新北地方檢察署檢察官110年度偵字第2024號及同上不起訴處分書)。 
附表二：
對應犯罪事實 證據名稱 證據出處 附表一編號1 （告訴人邱玉庚） 邱玉庚於警詢之指述 見新北地檢署110年度偵字第2024號卷（下稱偵2024卷）第13頁正反面  邱玉庚提供之匯款申請書翻拍照片、對話紀錄及通話紀錄擷圖 見偵2024卷第35至36頁  邱玉庚提供之玉山銀行帳戶存摺封面及內頁影本 見偵2024卷第37頁  林柏志彰化銀行帳戶存款交易明細 見偵2024卷第81頁  彰化銀行新林口分行109年4月20日函檢附之提領傳票影本 見偵2024卷第80頁 附表一編號2 （告訴人劉春子） 劉春子於警詢之指述 見新北地檢署110年度偵字第13789號卷（下稱偵13789卷）第5頁正反面  余潔茹於警詢之指述 見偵13789卷第11頁正反面  劉春子提供之郵政跨行匯款申請書 見偵13789卷第18頁  林柏志彰化銀行帳戶存款交易明細 見偵2024卷第81頁  彰化銀行林口分行110年6月3日函檢附之提領傳票翻拍照片 見偵13789卷第59頁 附表一編號3 （告訴人李金瑞） 李金瑞於警詢之指述 見偵13789卷第6至8頁  李金瑞提供之匯款申請書 見偵13789卷第25頁  李金瑞提供之通話紀錄擷圖 見偵13789卷第26頁  林柏志合作金庫帳戶存款交易明細 見偵13789卷第46頁  合作金庫銀行民生分行110年5月21日函文 見偵13789卷第67頁 附表一編號4 （被害人陳楊珠蘭） 陳楊珠蘭於警詢之指述 見偵13789卷第9至10頁  陳楊珠蘭提供之存款單 見偵13789卷第33頁  陳楊珠蘭提供之對話紀錄擷圖 見偵13789卷第34至37頁  林柏志郵局帳戶存款交易明細 見偵13789卷第64頁 附表一編號5 （被害人黃麗鳳） 黃麗鳳於警詢之指述 見新北地檢署110年度偵字第11300號卷（下稱偵11300卷）第8至9頁  黃麗鳳提供之凱基銀行匯款申請單 見偵11300卷第10頁  門號0000000000號之通聯調閱查詢單 見偵11300卷第16頁  林柏志第一銀行帳戶存摺存款客戶歷史交易明細表 見偵11300卷第14頁  第一銀行林口工二分行110年5月3日1函檢附之臨櫃取款兼存入憑條 見偵13789卷第70頁反面 
附表三：扣案物一覽表（見偵2024卷第17、22頁）
編號 扣案物品名稱及數量 備註 1 華為Media Pad M5平板1個（IMEI：000000000000000） 被告林柏志所有之犯罪工具 2 行動電話1具（含門號0000000000sim卡1張；IMEI：000000000000000） 被告葉柏寬所有之犯罪工具 3 新臺幣4000元 被告林柏志之犯罪所得 4 新臺幣46萬元 本案收取贓款，應發還黃麗鳳。 5 新臺幣31萬元 本案收取贓款，1萬元應發還劉春子；15萬元應發還李金瑞；15萬元應發還陳楊珠蘭。 6 郵局金融卡（卡號：00000000000000）1張、 彰化銀行金融卡（卡號：00000000000000）1張、 第一銀行金融卡（卡號：0000000000000）1張、 合作金庫金融卡（卡號：0000000000000）1張 被告林柏志所有，為本案收取贓款所用帳戶之金融卡，惟宣告沒收或追徵欠缺刑法上之重要性。 
附錄論罪法條：
中華民國刑法第339 條之4：
犯第339條詐欺罪而有下列情形之一者，處1年以上7年以下有期
徒刑，得併科1百萬元以下罰金：
一、冒用政府機關或公務員名義犯之。
二、三人以上共同犯之。
三、以廣播電視、電子通訊、網際網路或其他媒體等傳播工具，
    對公眾散布而犯之。
前項之未遂犯罰之。
洗錢防制法第2條：
本法所稱洗錢，指下列行為：
一、意圖掩飾或隱匿特定犯罪所得來源，或使他人逃避刑事追訴
    ，而移轉或變更特定犯罪所得。
二、掩飾或隱匿特定犯罪所得之本質、來源、去向、所在、所有
    權、處分權或其他權益者。
三、收受、持有或使用他人之特定犯罪所得。
洗錢防制法第14條：
有第二條各款所列洗錢行為者，處7 年以下有期徒刑，併科新臺
幣5 百萬元以下罰金。
前項之未遂犯罰之。
前二項情形，不得科以超過其特定犯罪所定最重本刑之刑。